【裁判字號】    98,上易,296
【裁判日期】    980407
【裁判案由】    竊盜
【裁判全文】
臺灣高等法院臺中分院刑事判決         98年度上易字第296號
上  訴  人
即  被  告  乙○○
上列上訴人因竊盜案件，不服臺灣臺中地方法院97年度易字第
3982號中華民國97年12月18日第一審判決（起訴案號：臺灣臺中
地方法院檢察署97年度偵字第19134號），提起上訴，本院判決
如下：
    主  文
上訴駁回。
    事  實
一、乙○○前因詐欺案件，經臺灣彰化地方法院以民國（下同）
    96年度易字第140號判處有期徒刑6月，嗣減刑為有期徒刑3
    月確定；又因竊盜案件經台灣台中地方法院以96年度易字第
    4633號判處有期刑3月、4月確定，上開各罪定應執行刑為有
    期徒刑9月，於97年5月9日執行完畢。詎仍不知悔改，復基
    於意圖為自己不法所有之犯意，於97年7月29日下午4時許，
    在臺中縣太平市○○○路153號前，以自備之鑰匙竊取甲○
    ○所使用之車牌號碼PM6-465號重型機車，得手後供己代步
    使用。嗣於97年7月30日下午5時20分許，在臺中市○區○○
    路與一心街口之ＯＫ便利商店前，為警查獲，並扣得作案用
    之鑰匙3支。
二、案經臺中市警察局第三分局報告臺灣臺中地方法院檢察署檢
    察官偵查起訴。
    理  由
一、證據能力方面：
  (一)按被告以外之人（包括證人、鑑定人、告訴人、被害人及共
    同被告等）於審判外之陳述，雖不符刑事訴訟法第159條之1
    至之4等之規定，而經當事人於審判程序同意作為證據，法
    院審酌該言詞陳述或書面陳述作成時之情況，認為適當者，
    亦得為證據；當事人、代理人或辯護人於法院調查證據時，
    知有刑事訴訟法第159條第1項不得為證據之情形，而未於言
    詞辯論終結前聲明異議者，視為有前項之同意，同法第159
    條之5定有明文。本件證人即被害人甲○○於警詢中的陳述
    ，其性質雖屬證人於審判外的陳述，而為傳聞證據，且查無
    符合刑事訴訟法第159條之1至之4之情形，然其所為之上開
    警詢筆錄內容，業經本院審理時予以提示並告以要旨，並經
    檢察官及上訴人即被告乙○○（下稱被告）表示意見，當事
    人已知上述警詢筆錄乃傳聞證據，且均未於言詞辯論終結前
    ，對該警詢筆錄內容異議，依上開規定，已擬制同意其有證
    據能力，本院審酌上開筆錄作成時，出於證人自由意志所陳
    述，亦無不當取供之情形，認為以之作為本案之證據亦屬適
    當，而有證據能力。
  (二)證人、鑑定人依法應具結而未具結者，其證言或鑑定意見，
    不得作為證據，刑事訴訟法第158條之3定有明文。證人丁○
    ○、梁大慶等人於97年8月26日在偵訊時所為證述，未經具
    結，且為被告於原審所爭執，則依上開規定自無證據能力，
    不得為本案證據。
二、訊據被告矢口否認有何竊盜犯行，辯稱：伊當天喝醉了，是
    警察把一部機車牽到伊身邊，就指稱伊竊取機車，伊並沒有
    拿機車鑰匙去啟動機車云云。惟查，車牌號碼PM6-465號重
    型機車為被害人甲○○所管理、使用，於上揭時地  失竊乙
    節，業經證人甲○○於警詢中證述詳。證人丁○○於原審證
    稱：伊當天在臺中市○區○○路與一心街口的ＯＫ便利商店
    工作，當天被告有到店裡消費，被告騎1台機車，顏色是黑
    色的，就是警察後來查扣的機車。被告當天買了人參藥酒、
    1包科學麵、紙杯1包，買了之後，被告坐在店外騎樓下提供
    的椅子上吃她所買的東西及喝酒，後來大約中午時，警員來
    巡邏，以電腦資料查詢，發現停在騎樓下的黑色機車是贓車
    ，就進入店內問我該機車是何人所騎乘，伊就回答是被告。
    後來警員要以現行犯來逮捕被告就埋伏在店裡。被告喝酒後
    ，在椅子上睡覺，警員要等被告清醒後就逮捕。被告清醒後
    ，伊有看到被告拿鑰匙去騎那部機車等語（見原審卷第30頁
    ），又證人即警員梁大慶於原審證稱：「（97年7月29日是
    否查獲被告涉嫌竊盜案件？是的。（查獲經過？）當天我查
    贓防竊勤務，在樂業路與一心街口，以警用小電腦查獲車牌
    號碼PM6-465號重型機車為贓車，我打電話回所裡請其他同
    仁再查詢1次，派出所回報確認為贓車。又發現嫌疑人經常
    在我們轄區出沒，且被告曾被同事查獲竊盜案件，所以我懷
    疑是被告竊取該機車，當時她在便利商店外的座椅上睡覺，
    我進入便利商店詢問當班的員工，那位員工就是在庭的證人
    丁○○。店員說他看見被告騎那部贓車過來，進入便利商店
    購買食物、酒，吃完後就在椅子上睡覺。我就在現場附近埋
    伏，被告醒來後，拿鑰匙去啟動那部贓車，我就上前當場查
    獲等語（見原審卷第31頁），核上開證人所述內容足證被告
    確有竊取被害人甲○○所使用之號重型機車之事實。此外，
    復有扣案鑰匙3支及贓物認領保管收據1紙在卷可證，被告前
    述所辯要屬卸責之詞，並無可採，本件事證明確，被告犯行
    洵堪認定，應依法論科。
三、核被告所為係犯刑法第320條第1項之竊盜罪。被告有事實欄
    所載科處有期徒刑及執行完畢紀錄，有臺灣高等法院被告前
    案紀錄表及臺灣臺中地方法院檢察署刑案資料查註紀錄表各
    1份在卷為憑，被告前受有期徒刑之執行完畢後，5年以內再
    故意犯有期徒刑以上之罪，為累犯，應依刑法第47條第1項
    之規定加重其刑。原審依據上述理由，適用刑法第320條第1
    項、第47條第1項、第41條第1項前段、第38條第1項第2款、
    第3項，刑法施行法第1條之1第1項、第2項前段，判決如主
    文，並審酌被告有違反麻醉藥品管理條例、詐欺、準強盜及
    多次竊盜前科，素行不佳，前因竊取他人機車案件經號判處
    有期徒刑三月、四月，不知警惕，再次竊盜他人所有之財物
    ，危害民眾財產安全非淺，不宜輕判，並衡量所竊取之財物
    為機車一部，迄今未與被害人達成和解，賠償其所受之損害
    ，犯後否認犯行之態度等一切情狀，量處被告有期徒刑5月
    之刑，並諭知易科罰金之折算標準。又敘明扣案之鑰匙3支
    為被告所有且供犯本件犯罪所用之物，業經證人丁○○、梁
    大慶於原審結證在卷，依法應予宣告沒收。核其認事用法俱
    無不當，量刑亦稱允洽，被告猶執陳詞否認犯罪而提起上訴
    ，非有理由，應駁回其上訴。
據上論斷，應依刑事訴訟法第368條，判決如主文。
本案經檢察官丙○○到庭執行職務。
中    華    民    國    98    年    4     月    7     日
            刑事第七庭   審判長法  官 林  榮  龍
                               法  官 鄭  永  玉
                               法  官 江  錫  麟
以上正本證明與原本無異。
不得上訴。
                               書記官 鄧  智  惠
中    華    民    國    98    年    4     月    7     日
附錄論罪科刑法條：
刑法第320條：
  意圖為自己或第三人不法之所有，而竊取他人之動產者，為竊
  盜罪，處5年以下有期徒刑、拘役或5百元以下罰金。
  意圖為自己或第三人不法之利益，而竊佔他人之不動產者，依
  前項之規定處斷。
  前二項之未遂犯罰之。


司法院資訊處製作；財團法人民間司法改革基金會備份。
